【裁判字號】    89,易,2410
【裁判日期】    890628
【裁判案由】    賭博
【裁判全文】
臺灣高雄地方法院刑事判決                        八十九年度易字第二四一號
    公  訴  人  臺灣高雄地方法院檢察署檢察官
    被      告  甲○○
                乙○○
                丙○○
    右  二  人
    選任辯護人  王進勝
                吳賢明
                黃淑芬
右列被告等因賭博案件，經檢察官提起公訴（八十八年度偵字第二三○一二號），本
院判決如左：
      主  文
丙○○共同以賭博為常業，處有期徒刑伍月，如易科罰金，以佰元折算壹日。扣案
電動賭博機具賽馬八人座組捌台、賓果八人座組捌台、七ＰＫ拾貳台、撞球世界五人
座組伍台、水果盤捌台、滿貫大亨陸台、豹中豹（中國棋王）肆台、辣妹十三姨貳台
、沙漠風暴貳台、鑽石列車貳台、ＯＫＣＬＵＢ貳台（均含ＩＣ板合計伍拾玖塊）及
賭資新台幣壹仟捌佰元均沒收。
乙○○共同以賭博為常業，處有期徒刑月，如易科罰金，以佰元折算壹日，緩刑
貳年。前項電動賭博機具賽馬八人座組捌台、賓果八人座組捌台、七ＰＫ拾貳台、撞
球世界五人座組伍台、水果盤捌台、滿貫大亨陸台、豹中豹（中國棋王）肆台、辣妹
十三姨貳台、沙漠風暴貳台、鑽石列車貳台、ＯＫＣＬＵＢ貳台（均含ＩＣ板合計伍
拾玖塊）及賭資新台幣壹仟捌佰元均沒收。
甲○○連續在公眾得出入之場所賭博財物，處罰金伍仟元，如易服勞役，以佰元折
算壹日。第一項電動賭博機具賽馬八人座組捌台、賓果八人座組捌台、七ＰＫ拾貳台
、撞球世界五人座組伍台、水果盤捌台、滿貫大亨陸台、豹中豹（中國棋王）肆台、
辣妹十三姨貳台、沙漠風暴貳台、鑽石列車貳台、ＯＫＣＬＵＢ貳台（均含ＩＣ板合
計伍拾玖塊）及賭資新台幣壹仟捌佰元均沒收。
    事  實
一、丙○○意圖營利，自民國八十八年七月二十八日起，在高雄市○○區○○路五六
    三號之公眾得出入之場所，經營「紅寶石娛樂廣場」，並擺設賽馬八人座組八台
    、賓果八人座組八台、七ＰＫ十二台、撞球世界五人座組五台、水果盤八台、滿
    貫大亨六台、豹中豹（中國棋王）四台、辣妹十三姨、沙漠風暴、鑽石列車、Ｏ
    ＫＣＬＵＢ各二台等電動賭博機具計五十九台，與不特定之人賭博財物，將所得
    賴為生活之資，而以之為常業，且自八十八年八月初起，以月薪新台幣（下同）
    二萬六千元之代價，僱用與其有犯意聯絡之乙○○擔任開分、洗分及兌換金錢之
    工作。其賭博方式依機台不同，每次以一百元之現金，開五十分或五百分；或五
    百元開五十分不等之分數押注，輸贏數倍，俟押賭完畢，所累積之分數，得依相
    同比率兌換現金。而甲○○基於概括犯意，明知「紅寶石娛樂廣場」以經營賭博
    性電動玩具為業，猶先後多次前往賭玩，嗣於八十八年九月十三日下午五時五十
    分許，正以滿貫大亨機台賭博，累積一百八十分後，示意乙○○兌換現金一千八
    百元時，為警當場查獲，並扣得丙○○所有上開電動賭博機具賽馬八人座組八台
    、賓果八人座組八台、七ＰＫ十二台、撞球世界五人座組五台、水果盤八台、滿
    貫大亨六台、豹中豹（中國棋王）四台、辣妹十三姨、沙漠風暴、鑽石列車、Ｏ
    ＫＣＬＵＢ各二台（均含ＩＣ板合計五十九塊）、賭資一千八百元。
二、案經高雄市政府警察局小港分局移送臺灣高雄地方法院檢察署檢察官偵查起訴。
    理  由
一、右揭犯罪事實，業據被告丙○○、乙○○、甲○○於本院審理中坦承不諱，復有
    營業場所現場檢查紀錄表、高雄市政府警察局查獲賭博電玩案現場紀錄在卷及電
    動賭博機具賽馬八人座組八台、賓果八人座組八台、七ＰＫ十二台、撞球世界五
    人座組五台、水果盤八台、滿貫大亨六台、豹中豹（中國棋王）四台、辣妹十三
    姨、沙漠風暴、鑽石列車、ＯＫＣＬＵＢ各二台（均含ＩＣ板合計五十九塊）及
    賭資一千八百元扣案可資佐證，且本件係被告乙○○兌換現金一千八百元予賭客
    甲○○時，當場為警查獲，有警訊筆錄及高雄市警察局小港分局刑事案件移送書
    附卷可稽，是被告三人自白核與事實相符，自可採為認定事實之依據。本件罪證
    明確，被告等犯行均堪予認定。
二、按刑法上所謂之「常業」，只須賴某種犯罪為業之意思，而有事實之表現為已足
    ，不以藉該犯罪為唯一生存者為必要。本件被告丙○○以固定場所，長期擺設為
    數眾多之電動賭博機具，經營規模龐大，賭資數額甚鉅，被告乙○○以每月二萬
    六千元受僱為賭客開分、洗分、兌換金錢等工作，二人賴此維生甚明，顯係以此
    為常業。查高雄市○○區○○路五六三號被告丙○○經營之「紅寶石娛樂廣場」
    供不特定之多數人出入賭博，自屬公眾得出入之場所。核被告丙○○、乙○○所
    為，係犯刑法第二百六十七條之常業賭博罪；被告甲○○在前揭公眾得出入之場
    所賭博之行為，係犯刑法第二百六十六條第一項前段之普通賭博罪。被告丙○○
    與乙○○間，就上開犯行，有犯意聯絡及行為分擔，均為共同正犯。被告甲○○
    先後多次賭博犯行，時間緊接，所犯罪名相同，顯係出於概括之犯意為之，為連
    續犯，爰依刑法第五十六條之規定以一罪論。爰審酌被告丙○○經營電動賭博機
    具五十九台，規模非小，破壞社會風氣，使民眾易生僥倖逸樂之心，所生危害非
    輕，而被告乙○○因窘於生計始受僱於該電動遊藝場，被告甲○○為賭客，犯罪
    情節較輕，及被告丙○○經營期間二月未滿，且現已未經營該娛樂廣場及被告三
    人犯罪後坦承犯行，態度良好，被告丙○○尚有二名年幼子女賴其扶養，被告乙○○獨自扶養年幼子女一名，有戶口名簿影本二份在卷可憑等一切情狀，分別量
    處如主文所示之刑，並就被告丙○○、乙○○部分諭知易科罰金之折算標準，被
    告甲○○部分諭知易服勞役之折算標準。又被告乙○○前未曾受有期徒刑以上刑
    之宣告，有臺灣高等法院被告全國前案紀錄表在卷可稽，因窘於生計，一時失慮
    ，偶罹刑典，事後已坦承犯行，深具悔意，經此刑之宣告後，應知警惕而無再犯
    之虞，本院因認暫不執行其刑為當，予以宣告緩刑二年，用啟自新。扣案上開電
    動賭博機具賽馬八人座組八台、賓果八人座組八台、七ＰＫ十二台、撞球世界五
    人座組五台、水果盤八台、滿貫大亨六台、豹中豹（中國棋王）四台、辣妹十三
    姨、沙漠風暴、鑽石列車、ＯＫＣＬＵＢ各二台（均含ＩＣ板合計五十九塊）及
    賭資一千八百元，乃屬當場賭博之器具與在賭檯或兌換籌碼處之財物，應依刑法
    第二百六十六條第二項宣告沒收。
據上論斷，應依刑事訴訟法第二百九十九條第一項前段，刑法二十八條、五十六條、
二百六十六條第一項前段、第二項、第二百六十七條、第四十一條、第四十二條第二
項、第七十四條第一款，罰金罰鍰提高標準條例第一條前段、第二條，判決如主文。
本案經檢察官葉淑文到庭執行職務。
中      華      民      國    八十九    年      六      月    二十八    日
            台灣高雄地方法院刑事第三庭
                                  法  官     涂  裕  洪
右正本證明與原本無異。
如不服本判決，應於判決送達後十日內，向本院提出上訴狀。
                                  書記官     許  麗  珠
中      華      民      國    八十九    年      六      月      三十    日
附錄本判決論罪之法條：
刑法第二百六十六條第一項前段：
在公共場所或公眾得出入之場所賭博財物者，處一千元以下罰金，但以供人暫時娛樂
之物為賭博者，不在此限。
當場賭博之器具與在賭檯或兌換籌碼處之財物，不問屬於犯人與否，沒收之。
刑法第二百六十七條：
以賭博為常業者，處二年以下有期徒刑，得併科一千元以下罰金。


司法院資訊處製作；財團法人民間司法改革基金會備份。
